【裁判字號】    89,易,699
【裁判日期】    891127
【裁判案由】    傷害
【裁判全文】
臺灣雲林地方法院刑事判決                          八十九年度易字第六九九號
    公  訴  人  臺灣雲林地方法院檢察署檢察官
    被      告  甲○○
    輔  佐  人  乙○○
右列被告因傷害案件，經檢察官提起公訴（八十九年度偵字第三三九一號），本院判
決如左︰
    主  文
甲○○傷害人之身體，處有期徒刑伍月。如易科罰金，以參佰元折算壹日。
    事  實
一、甲○○於民國（下同）八十九年三月一日十九時三十分許，從外面喝酒後返回雲
    林縣古坑鄉桂林村桃源十二號住處，在該址其三叔丙○○住處門外，聽到正在屋
    內飲酒之丁○○辱罵甲○○之母親，甲○○就進屋與丁○○發生口角，甲○○竟
    基於傷害之故意，出右拳毆打丁○○臉部，使丁○○自己咬到下唇而裂傷，丁○
    ○復跌倒在地後，甲○○又用腳踢丁○○，致丁○○左第十肋骨骨折、左腰挫傷
    。
二、案經被害人丁○○訴由雲林縣警察局斗南分局報請臺灣雲林地方法院檢察署檢察
    官偵查起訴。
    理  由
一、訊據被告甲○○矢口否認有何右揭傷害犯行，辯稱：伊於右揭時地雖有與丁○○
    發生口角，但伊並未對丁○○拳打腳踢云云。經查：被告甲○○於本院審理時先
    辯稱：因當時伊與丁○○都有喝酒，伊就要推丁○○出去，但因山上地面濕滑，
    伊與丁○○推來推去時，二個人都跌倒，丁○○就回家去云云，稍後改口供稱：
    伊與丁○○推來推去時，丁○○有撞到門口的柱角，伊與丁○○才一起倒在庭院
    裡面，但伊不是故意將丁○○推去撞柱子的云云，而被告甲○○被通緝到案後於
    本院值日法官訊問時卻辯稱：當時伊只有與丁○○發生口角，是丁○○自己喝酒
    跌倒云云，被告甲○○所辯情節前後不一，足見其畏罪心虛。且右揭犯罪事實，
    業據告訴人丁○○於警訊及偵查中指訴歷歷（告訴人丁○○業於八十九年九月二
    日死亡，故未到院應訊），並有驗傷診斷書二紙在卷足憑，且告訴人丁○○所述
    其遭被告甲○○拳打腳踢之情節，核與右開診斷證明書所示受傷部位相符。綜上
    所述，被告甲○○所辯，無非卸責之詞，不足採信。本件事證明確，被告甲○○
    之犯行洵堪認定。
二、核被告甲○○所為，係犯刑法第二百七十七條第一項之傷害罪。爰審酌被告甲○
    ○之素行，犯罪動機、犯罪時所受之刺激、犯罪之手段、告訴人丁○○所受傷害
    程度，被告甲○○雖已與告訴人丁○○之父母達成民事調解（此有調解書一紙附
    卷可稽），但其犯罪後矯飾犯行毫無悔意等一切情狀，量處如主文所示之刑，併
    諭知易科罰金之折算標準，以玆懲儆。
據上論斷，應依刑事訴訟法第二百九十九條第一項前段，刑法第二百七十七條第一項
、第四十一條，罰金罰鍰提高標準條例第一條前段、第二條，判決如主文。
本案經檢察官林豐正到庭執行職務。
中      華      民      國    八十九    年      十一    月    二十七    日
                                         臺灣雲林地方法院刑事第二庭
                                             法  官  倪  彰  鴻
右正本證明與原本無異。
如不服本判決，應於判決送達後十日內向本院提出上訴狀( 應附繕本 )。
                                             書記官  李  松  坤
中      華      民      國    八十九    年      十一    月    二十九    日
刑法第二百七十七條第一項
傷害人之身體或健康者，處三年以下有期徒刑、拘役或一千元以下罰金。


司法院資訊處製作；財團法人民間司法改革基金會備份。
